臺灣高等法院刑事裁定
110年度抗字第792號
抗  告  人
即  被  告  張家豪




上列抗告人即被告因詐欺案件，不服臺灣新北地方法院中華民國
110年4月26日延長羈押之裁定（109年度訴緝字第7號），提起抗
告，本院裁定如下：
    主  文
抗告駁回。
    理  由
一、原裁定意旨略以：抗告人即被告張家豪（下稱被告）因詐欺
    案件，經檢察官提起公訴，嗣於原審準備程序期間經合法傳
    喚、拘提未到庭，原審於民國108年11月15日發佈通緝，被
    告於109年1月1日經警緝獲，因其另案執行中而無羈押必要
    ；復於原審審理期間，被告復經合法傳喚、拘提未到庭，再
    經原審於110年1月8日發佈通緝，為警緝獲，經原審訊問後
    ，認其涉犯刑法第339條之4第1項第2款三人以上共同詐欺取
    財罪，犯罪嫌疑重大，且考量被告數次經通緝到案，足認有
    逃亡之虞，再權衡被告所犯對社會秩序之影響程度暨羈押對
    其權益之影響，足認有羈押之必要，故諭知自民國110年1月
    30日起羈押3月等情，有原審110年1月30日訊問筆錄在卷可
    憑。茲因被告羈押期間復將屆滿，原審於110年4月22日訊問
    被告後，認依卷內各證據資料，含被告之供述、證人即告訴
    人之指述、相關交易資料等證據，足認被告涉犯刑法第339
    條之4第1項第2款之加重詐欺取財罪行，事證明確，並已於1
    10年4月15日宣判，應執行有期徒刑2年，本案雖已宣判，惟
    檢察官及被告均得上訴，尚未定讞，則被告既受前開有期徒
    刑之宣判，上開加重詐欺罪又係法定1年以上7年以下有期徒
    刑之罪，非屬短期自由刑，良以趨吉避凶、脫免刑責、不甘
    受罰係基本人性，故重罪常伴有逃匿以規避審判程序進行及
    刑罰執行之高度可能性，參以被告前有多次通緝紀錄，本案
    顯有相當理由足認被告有逃亡之虞，是被告上開羈押原因仍
    然存在。原審參酌被告所涉本案犯行嚴重破壞社會秩序、財
    產權之侵害可能性等，依比例原則衡量被告之涉犯情節、本
    案犯行對社會秩序、公共利益可能造成之危險程度、國家刑
    事司法權之有效行使、目前案件審理進度，與被告人身自由
    私益及防禦權受限制之程度，認有必要羈押，尚無從以具保
    、責付或限制住居等侵害較小之強制處分確保日後審判、刑
    罰執行程序得以順利進行及防衛社會治安。又佐以被告曾提
    出希望交保，然原審覓保期間經過後被告仍未提出保證金，
    被告嗣後改稱希望無保釋放等語，為確保國家追訴權及刑罰
    權之行使，仍有繼續羈押之必要。從而，原審進行延押訊問
    後，認被告具有刑事訴訟法第101條第1項第1款之羈押原因
    ，且仍有繼續羈押之必要，應自110年4月30日起，延長羈押
    期間2月等語。
二、抗告意旨略以：被告於原審審理時有表示願意提出新台幣（
    下同）3萬元之保證金，但因被告家屬均在獄中服刑，嗣在4
    月得知懷孕在身之妻子因孕期不適，尤需經濟支援，所以交
    保乙事始無下文。懇請鈞院考量被告妻子身懷六甲無人照顧
    ，讓被告以1萬元保證金交保，且被告並無逃亡之虞，交保
    後被告願每週至戶籍地之派出所報到，被告亦有固定居住地
    ，可隨傳隨到，懇請停止被告羈押之裁定云云。
三、按羈押之目的在於確保刑事偵查、審判程序之完成，及刑事
    執行之保全，或預防反覆實施特定犯罪，被告究竟有無刑事
    訴訟法第101 條、第101 條之1 所定之羈押要件，應否羈押
    ，以及羈押後其羈押原因是否仍然存在，有無繼續羈押之必
    要，事實審法院本得斟酌訴訟進行程度、卷證資料及其他一
    切情形而認定，故受羈押之被告除確有刑事訴訟法第114 條
    所列情形之一者外，其應否羈押或延長羈押，事實審法院自
    有認定裁量之權，若此項裁量、判斷不悖乎通常一般人日常
    生活經驗之定則或論理法則，又於裁定書內論述其何以作此
    判斷之理由者，即不得任意指為違法而據為提起抗告之適法
    理由（最高法院46年台抗字第6號判例意旨、97年度台抗字
    第695號、97年度台抗字第791號裁定要旨參照）。次按羈押
    之必要與否，應按照訴訟進行程度及其他一切情事，由事實
    審法院斟酌認定，聲請停止羈押，除有同法第114條各款所
    列情形之一不得駁回者外，准許與否，該管法院有自由裁量
    之權（最高法院56年度台抗字第67號裁定要旨參照）。末按
    ，羈押與否之審查，其目的僅在判斷有無實施羈押強制處分
    之必要，並非認定被告有無犯罪之實體審判程序，故關於羈
    押之要件，無須經嚴格證明，以經釋明得以自由證明為已足
    ；至於被告是否成立犯罪，乃本案實體上應予判斷之問題。
四、經查：
　㈠被告因涉犯刑法第339條之4第1項第2款三人以上共同詐欺取
    財罪嫌，經檢察官提起公訴，經原審判處被告共犯6罪，分
    別定有期徒刑1年3月共3罪、1年2月1罪、1年1月共2罪，並
    定應執行有期徒刑2年，且依被告之供述、卷內各證據資料
    ，及被告所涉犯嫌，堪認被告犯罪嫌疑重大。又被告曾於10
    8年11月15日經原審發佈通緝後，始經警於109年1月1日緝獲
    ，經釋放後復於原審審理期間，多次合法傳喚、拘提未到庭
    ，嗣經原審於110年1月8日以110年新北院賢刑真科緝字第00
    11號通緝書發佈通緝，並於110年1月30日為警緝獲，此有臺
    灣新北地方法院拘票、臺灣新北地方法院通緝稿、臺灣新北
    地方法院公務電話紀錄表、審判筆錄等在卷可稽，而被告既
    經法院判處前開罪刑，其將來面臨之刑期非短，然趨吉避凶
    、脫免刑責、不甘受罰乃基本人性，亦有事實足認被告確有
    逃亡之虞。被告既未陳明該等狀況有何顯著之改變，僅空言
    其妻子身懷六甲無人照顧，並無逃亡之虞，尚難遽信。再審
    酌國家刑罰權遂行之公益考量，及被告所犯情節、所侵害之
    法益、本案目前訴訟程序之進行程度，被告前於110年3月18
    日經法院諭知以新臺幣（下同）3萬元交保後，未能完成覓
    保，復降低保證金為1萬元後，仍未能完成覓保或出具保證
    書（見原審卷二第58、61至63頁），以及被告人身自由之限
    制等情，縱依比例原則予以衡量，亦難以責付、限制出境出
    海、限制住居或定期報到等方式替代，自具羈押之原因及必
    要性，是抗告意旨所辯均不足採。
　㈡綜上，原法院審酌全案及相關事證，斟酌訴訟進行程度及其
    他一切情事，認被告犯罪嫌疑重大，有刑事訴訟法第101條
    第1款所定之情形，前經諭知交保後，因未能完成覓保，且
    非予羈押被告，顯難進行追訴、執行，故因羈押之理由及原
    因均未消滅，而裁定應予延長羈押，並駁回被告具保停止羈
    押之聲請，為原法院就案件具體情形依法裁量職權之行使，
    經核在目的與手段間之衡量，並無違反比例原則，亦無違誤
    。是原審裁定延長羈押，依前揭說明，於法並無不合，抗告
    意旨徒執前開陳詞而指摘原裁定不當並請求撤銷原裁定云云
    ，為無理由，應予駁回。
據上論斷，應依刑事訴訟法第412條，裁定如主文。
中　　華　　民　　國　　110 　年　　5 　　月　　17　　日
                  刑事第一庭  審判長法  官  李釱任
                                    法  官  崔玲琦
                                    法  官　呂煜仁
以上正本證明與原本無異。
不得再抗告。
                                    書記官　林廷佳
中　　華　　民　　國　　110 　年　　5 　　月　　17　　日